Inventaris van het archief van de Directie Luchtverkeersbeveiliging van het ministerie van Verkeer en Waterstaat, (1958) 1960-1992 (1998)
Nationaal Archief, Den Haag
Ministerie van Verkeer en Waterstaat: Directie Luchtverkeersbeveiliging
VW / Luchtverkeersbeveiliging
1958-1998
merendeel 1960-1992
W32
15.70 meter; 330 inventarisnummers.
Normale gedrukte, getypte en geschreven documenten, geen bijzondere handschriften.
Nationaal Archief, Den Haag
Minister van Verkeer en Waterstaat / Directie Luchtverkeersbeveiliging
In deze inventaris is de neerslag beschreven van de Afdeling/Directie Luchtverkeersbeveiliging (LVB), voorheen onderdeel van het directoraat-generaal Rijksluchtvaartdienst van het ministerie van Verkeer en Waterstaat. Het gaat hierbij zowel om (agenda's en) verslagen van vergaderingen, als (interne) correspondentie en rapporten. Verder zijn de door de Airmiss-Commissie (AMC) en Burger Airmiss-Commissie (BAMC) opgestelde incidentrapporten, agenda’s en verslagen van de vergaderingen en jaaroverzichten beschreven. Het betreft hier de neerslag van het door de LVB gevoerde secretariaat van die commissies. Van zowel de CEAC, de ECAC, de ICAO als EUROCONTROL tenslotte zijn met name (agenda's en) verslagen van vergaderingen beschreven van de belangrijkste onder die organisaties ressorterende organen. Ook zijn - in het geval van de ICAO - de zogenaamde State Letters beschreven. Het betreft hier in alle gevallen de neerslag van het lidmaatschap van de LVB van die organisaties.
Archiefvorming
Geschiedenis van de archiefvormer
In 1920 wordt het Bureau Luchtvaart opgericht als onderdeel van Waterstaat-A. Dit bureau moet de nationale verkeersleiding regelen. De in 1922 opgerichte Berichtendienst voor de Luchtvaart ressorteert hieronder.
Bij Koninklijk Besluit van 20 januari 1930 wordt het Bureau Luchtvaart opgewaardeerd tot Luchtvaartdienst, ressorterend onder het ministerie van Waterstaat. Deze dienst - vanaf 1945 Rijksluchtvaartdienst (RLD) geheten - is sindsdien verantwoordelijk voor het uitvoeren van de op de burgerluchtvaart betrekking hebbende wetten.
In 1937 wordt de Berichtendienst uitgebreid met een algemene verkeersleiding, die het verkeer in het gehele luchtruim kan regelen. De dienst krijgt een nieuwe naam: Luchtverkeersbeveiliging (LVB).
In 1945 wordt de RLD op zijn beurt opgewaardeerd en wel tot directoraat-generaal. Vanaf 1949 valt de LVB onder de RLD, eerst als de Afdeling LVB en vanaf 1972 als de Directie LVB.
In 1993 wordt de LVB bij de Wet Luchtverkeer van 18 juni 1992 (Stb. 368) uit de RLD ‘getild’ en gaat het verder als Zelfstandig Bestuursorgaan (ZBO). De LVB-organisatie blijft echter ook na 1993 - op afstand - onder de verantwoordelijkheid van de minister van Verkeer en Waterstaat (VenW) vallen. Het bestuur wordt door de minister benoemd, geschorst en ontslagen. De Raad van Toezicht oefent invloed uit op de hoofdlijnen van het beleid van het bestuur wat betreft de wettelijk opgedragen taken.
De LVB vervult drie hoofdtaken:
Het beheer en de indeling van het luchtruim
Het opstellen van verkeersregels
De luchtverkeersdienstverlening
Op 22 september 1998 is de naam Luchtverkeersbeveiliging veranderd in Luchtverkeersleiding Nederland (LVNL).
Geschiedenis van het archiefbeheer
Het archief is niet compleet. Zo is het archief van de Berichtendienst voor de Luchtvaart reeds overgedragen aan het Nationaal Archief. De neerslag hiervan is opgenomen in de toegang Ministerie van Waterstaat: Bureau Luchtvaart, (1911) 1920-1929 (2.16.19.39). De neerslag van het door PWAA te bewerken archief begint in 1951, wanneer de LVB als afdeling onder de RLD valt.
Bovenstaande houdt in dat het archief van de Berichtendienst over de periode 1929-1937 en dat van de (Afdeling) Luchtverkeersbeveiliging over de periode 1937-1951 niet is aangetroffen. Hetzelfde geldt voor het afdelingsarchief uit de jaren '50 en '60. Uit deze periode zijn alleen lidmaatschapsarchieven van de verschillende internationale organisaties op het gebied van de burgerluchtvaart aangetroffen. Ook stukken betreffende de organisatie van de afdeling/directie ontbreken. Navraag bij het ministerie van VenW heeft niet uitgewezen wat er met dit archief is gebeurd.
De LVB is tot 1983 gehuisvest geweest op het kerndepartement van het ministerie van VenW in Den Haag. In dat jaar is de LVB verhuisd naar Schiphol. Pas in 1991 echter zijn ook de archieven overgebracht naar de nieuwe locatie op Schiphol-Oost.
Er heeft voor zover bekend geen eerdere bewerking van het LVB-archief plaatsgevonden. Ook is er voor zover bekend nooit eerder vernietigd uit dit archief.
De verwerving van het archief
Het archief is in 2009 door Minsterie van VenW overgebracht naar het Nationaal Archief, krachtens artikel 12 van de Archiefwet 1995
De verwerving van het archief
Overbrenging van een overheidsarchief
Inhoud en structuur van het archief
01.01.01; 2.16
Inhoud
In deze inventaris is de neerslag beschreven van de Afdeling/Directie Luchtverkeersbeveiliging (LVB), voorheen onderdeel van het directoraat-generaal Rijksluchtvaartdienst van het ministerie van Verkeer en Waterstaat.
Het gaat hierbij zowel om (agenda's en) verslagen van vergaderingen, als (interne) correspondentie en rapporten.
Verder zijn de door de Airmiss-Commissie (AMC) en Burger Airmiss-Commissie (BAMC) opgestelde incidentrapporten, agenda’s en verslagen van de vergaderingen en jaaroverzichten beschreven. Het betreft hier de neerslag van het door de LVB gevoerde secretariaat van die commissies.
Van zowel de CEAC, de ECAC, de ICAO als EUROCONTROL tenslotte zijn met name (agenda's en) verslagen van vergaderingen beschreven van de belangrijkste onder die organisaties ressorterende organen. Ook zijn - in het geval van de ICAO - de zogenaamde State Letters beschreven. Het betreft hier in alle gevallen de neerslag van het lidmaatschap van de LVB van die organisaties.
CEAC
Committee for European Airspace Co-ordination
ECAC
European Civil Aviation Conference
ICAO
International Civil Aviation Organization
EUROCONTROL
European Organisation for the Safety of Air Navigation
Selectie en vernietiging
De selectie vond plaats op basis van de volgende selectielijsten:
Burgerluchtvaart, (1929) 1945-, Stcrt. 2008/169
Formatiebeleid, arbeidsmarktbeleid en personeelsontwikkeling en mobiliteit, 1945-1996, Stcrt. 17 oktober 2000/201
Arbeidsomstandigheden bij de overheid, 1945-1996, Stcrt. 17 oktober 2001/201
Personeelsinformatievoorziening- en administratie, 1945-1996, Stcrt. 17 oktober 2001/201
Overheidsinformatievoorziening, 1945-1999, Stcrt. 29 juli 2004/43
Organisatie van de Rijksoverheid, 1945-1999, Stcr. 5 juli 2005/245
Ordening van het archief
De inventaris is opgedeeld in een tweetal hoofdrubrieken, te weten Organisatie en Taken. De rubriek taken is opgedeeld in de subrubrieken Algemeen en verder in de drie hoofdtaken van de LVB. Per subrubriek zijn de organisaties (LVB, CEAC, ECAC, EUROCONTROL, ICAO, AMC, BAMC) geplaatst die zich met de betreffende taak bezighielden. De LVB is onder elk van de vier subrubrieken terug te vinden.
Aanwijzingen voor de gebruiker
Openbaarheidsbeperkingen
Volledig openbaar.
Materiële beperkingen
Aanvraaginstructie
Openbare archiefstukken kunnen online worden aangevraagd en gereserveerd. U kunt dit ook via de terminals in de studiezaal van het Nationaal Archief doen. Om te kunnen reserveren dient u de volgende stappen te volgen:
U maakt een profiel aan op www.gahetna.nl, en logt vervolgens in
Via de archiefinventaris (alleen de beschrijvingen met rode nummers) selecteert u het gewenste archiefstuk door op de knop 'Reserveren' te klikken
In het volgende scherm geeft u aan op welke dag u het archiefstuk wilt inzien
Indien u zich bevindt in de studiezaal en een tafelnummer heeft ontvangen kunt u dit nummer vermelden. Als u geen tafelnummer heeft kunt u tafelnummer 777 laten staan
Vervolgens bevestigt u uw reservering door deze te versturen.
Verwant materiaal
Beschikbaarheid van kopieën
Verwante archieven
Een verwant archiefblok is dat van de Rijksluchtvaartdienst (1930-1989). De neerslag hiervan is beschreven in de Institutionele Toegang Burgerluchtvaart (Nummer Toegang 5.016). Beide berusten bij het Nationaal Archief te Den Haag.
Beschrijving van de series en archiefbestanddelen
- Organisatie, 1.
  - Directie Luchtverkeersbeveiliging (LVB), 1.1.
    - Rapporten van accountantskantoor KPMG inzake de administratieve organisatie van de LVB, 1990-1994; 1; 1 pak
      5.075-0009-01 Minister van Binnenlandse Zaken
- Taken, 2.
  - Algemeen, 2.1.
    - Committee for European Airspace Co-ordination (CEAC), 2.1.1.
      Het CEAC, ressorterend onder de NAVO, werd in 1955 opgericht. De voornaamste taak was ervoor te zorgen dat alle vereisten voor het burger- en militaire luchtruim boven het territorium van de NAVO-lidstaten volledig gecoördineerd werden. In 1998 ging de CEAC over in de NATO Air Traffic Management Committee (NATMC).
      - 'Summary records' R/12 t/m R/30, 1959-1966; 2; 1 pak
        5.016-0470-02
      - 'Agendas' A/13 t/m A/82 en A/1, 1959-1992; 3; 1 pak
      - 'Summary Records' R/51 t/m R/73, 1977-1988; 4; 1 omslag
      - Het maken van afspraken over de coördinatie tussen burgerlijke en militaire luchtverkeersleiding bij NAVO-oefeningen, 1988-1992; 5; 1 omslag
      - Verslagen van en stukken voor de vergaderingen van (werkgroepen van) het Technisch Subcomité, 1960-1993; 6-21; 12 pakken en 4 omslagen
        - 'Working papers' WP/45 t/m WP 80 1960-1970, 6
        - 'Working Papers' WP/81 t/m WP/148 1970-1975, 7
        - 'Working papers' WP/154 t/m WP/251, met bijlagen 1975-1981, 8
        - 'Working papers' WP/253 t/m WP/321, met bijlagen 1982-1986, 9; 1 omslag
        - 'Working papers' WP/322 t/m WP/396 1986-1992, 10
        - 'Documents' D/160 t/m D/232, met bijlagen 1961-1963, 11
        - 'Documents' D/265 t/m D/299, met bijlagen 1963-1964, 12
        - 'Documents' D/001 t/m 013, 'decision sheets' DS 001 t/m 004, agenda's A/1 en A/2, 'notices' N/1 t/m N/6 en 'working papers' WP/1 t/m WP/3 1964, 13; 1 omslag
        - 'Documents' D/301 t/m D/369 1964-1966, 14
        - 'Documents' D/370 t/m D/394 1967, 15; 1 omslag
        - 'Documents D/413 t/m D/440, met bijlagen 1968-1969, 1981, 16
        - 'Documents' D/441 t/m D/500 1969-1971, 17; 1 omslag
        - 'Documents' D/501 t/m D/570 1971-1974, 1990, 18
        - 'Documents' D/574 t/m D/648 1974-1979, 1983, 19
        - 'Documents' D/652 t/m D/748 1979-1992, 20
        - 'Documents' D/852 t/m D/899 1989-1993, 21
      - Verslagen van en stukken voor de vergaderingen van (werkgroepen van) Subcomité nr. 1, 1960-1963; 22-23; 2 pakken
        - 'Documents' D/1 t/m D/60 1960-1962, 22
        - 'Documents' D/61 t/m D/97, 'working papers' WP/1 t/m WP/5, 'notices' N1 t/m N/42 en agenda's A1 t/m A9 1960-1963, 23
    - Directie Luchtverkeersbeveiliging (LVB), 2.1.2.
      - Het voorbereiden van overleg op het niveau van de Europese Economische Gemeenschap of een andere internationale organisatie of de uitvoering van besluiten daarvan, alsmede stukken betreffende helikopteroperaties boven zee, 1974-1986; 24; 1 pak
        Bevat stukken in de Engelse en Franse taal.
      - Het mede samenstellen van het Structuurschema Burgerluchtvaartterreinen (SBL), 1976-1981; 25; 1 omslag
        5.016-0450-02
      - Het ontwikkelen van de luchthaven Lelystad, 1982-1990; 26; 1 pak
        5.016-0216-02
      - Het houden van bilateraal overleg met België over en het doen van onderzoek naar uitbreiding van het vliegveld Zuid-Limburg (Oost-West baan van Maastricht Airport), 1985-1988; 27; 1 pak
      - Stukken betreffende de capaciteit en ontwikkeling van Schiphol, met 'Interim-nota' van de Werkgroep Capaciteit Banenstelsel Schiphol, 1986-1990; 28; 1 pak
        5.016-0455-02
      - Agenda's en verslagen van de vergaderingen van de (voorlopige) Stuurgroep Luchtvaartmeteorologie, met bijlagen, alsmede nota's van de Stuurgroep, 1988-1991; 29; 1 pak
      - Stukken betreffende de capaciteit van en het baangebruik op Schiphol, met rapport 'Capaciteitstudie van het banenstelsel van Schiphol', 1988-1992; 30; 1 pak
      - Het adviseren van de betrokken ministers over OWEMA (Oost-Westbaan op Maastricht-Aachen-Airport) ten behoeve van hun deelname aan de ministerraad, 1989; 31; 1 pak
      - Agenda's en verslagen van de vergaderingen van de Airside Adviesgroep (AAG) en van het Korte termijnoverleg en Punctualiteitsoverleg, met bijlagen, alsmede stukken betreffende de baanbeschikbaarheidsplanning van Schiphol, 1989-1992; 32; 1 pak
      - Verslagen van het managementoverleg en interne brieven betreffende project OWEMA, met bijlagen, 1990-1998; 33; 1 pak
      - Stukken betreffende de baanbeschikbaarheidsplanning van Schiphol, alsmede het kruisingsprobleem S5P aldaar, 1991-1993; 34; 1 pak
      - Stukken betreffende verschillende projecten met betrekking tot de rijbanencapaciteit van Schiphol, 1992-1993; 35; 1 pak
      - SOCS (Stuurgroep Ontwikkeling Capaciteit Schiphol), 2.1.2.1.
        - Agenda's en verslagen van de vergaderingen, met bijlagen, alsmede interne correspondentie, 1987-1993; 36-37; 2 pakken
          - 1987-1991, 36
          - 1991-1993, 37
    - European Civil Aviation Conference (ECAC), 2.1.3.
      De ECAC werd in 1955 in Straatsburg opgericht en had als doel het bevorderen van een continue ontwikkeling van een veilig, efficiënt en bestendig Europees luchttransportsysteem.
      - Agenda's en verslagen van de 5e, 6e, 8e en 9e vergadering van het Technical Committee, alsmede van de 2e, 4e en 14e vergadering en de 2e t/m 4e informele vergadering van de onder het Technical Committee ressorterende Working Group on All-Weather Operations (AWO), 1975-1982; 38; 1 pak
        Bevat stukken in de Engelse taal.
      - Agenda's en verslagen van vier vergaderingen van de Directeuren-generaal Burgerluchtvaart van ECAC-lidstaten, met bijlagen, 1978-1980; 39; 1 omslag
      - Verslagen van de vergaderingen van verschillende sub-organisaties van de ECAC, met bijlagen, 1986-1988; 40; 1 pak
      - Verslag van de 71e vergadering van de Directeuren-generaal Burgerluchtvaart van ECAC-lidstaten, met bijlagen, 1988; 41; 1 omslag
    - International Civil Aviation Organization (ICAO), 2.1.4.
      Vanaf 1944 is Nederland lid van de ICAO. Deze VN-organisatie moet leiden tot de hoogst mogelijke internationale uniformiteit in regelgeving, procedures en organisatie van burgerluchtvaartverkeer. De LVB had namens het ministerie van V&W zitting in deze - en andere - internationale organisaties op het gebied van het burgerluchtvaartverkeer. De ‘Assemblee’ van vertegenwoordigers van alle 190 lidstaten van de ICAO komt éénmaal per drie jaar bijeen om de resultaten, het beleid en budget te bespreken. Een Raad van 36 lidstaten is het uitvoerende orgaan. Daarnaast is er een secretariaat, waar een secretaris-generaal aan het hoofd staat. Als lidstaat vervult Nederland de volgende handelingen m.b.t. de ICAO: - Het (indirect) deelnemen aan de zittingen van de permanente bestuurs- en adviesorganen van de ICAO - Het deelnemen aan het overleg in tal van overleg- en adviesorganen op divisie-, panel- en werkgroepniveau - Het voeren van nationaal vooroverleg m.b.t. de activiteiten a en b, en het adviseren van de betrokken minister(s) - Het uitvoeren van de besluiten van de ICAO-Raad, zoals het aanpassen van de Nederlandse regelgeving aan de ICAO standaarden, aanbevelingen en procedures Verslagen van vergaderingen en voorstellen voor projecten van de ICAO zijn via het secretariaat in Brussel ter informatie verzonden aan de LVB als zijnde de Nederlandse vertegenwoordiging bij ICAO. Deze neerslag is in het LVB-archief terug te vinden. De reeks zittingen van de European Air Navigation Planning Group (EANPG) bevat enkele hiaten. De reden hiervoor is, dat een aantal zittingen van deze organen al is beschreven in de Institutionele Toegang Burgerluchtvaart (Nummer Toegang 5.016).
      - ICAO State Letters Montreal (Headquarters), 1971-1992; 42-55; 11 pakken en 2 omslagen
        - nrs. 011-1448 1971-1984, 42
        - nrs. 75/36 - 84/75 1975-1984, 43; 1 omslag
        - nr. 76/136, met bijlagen 1976 september, 44; 1 omslag
        - nrs. 77/3 - 83/26, met hiaten 1977-1984, 45
        - nrs. 001-171 1980 juli - 1983 december, 46
        - nrs. 001-072 1984-1985, 47
        - nrs. 002-120 1986 februari-december, 48
        - nrs. 87/2 - 87/67 1987 januari-juli, 49
        - nrs. 87/73 - 88/93 1987 juli - 1988 december, 50
        - nrs. 001-120 1989, 51
        - nrs. 001-032 1990, 52
        - nrs. 033-107 1990 maart-december, 53
        - nrs. 006-088 1991 februari-december, 54
        - nrs. 004-085 1992, 55
      - Het herzien van de annexes 2 'Rules of the Air' en 11 'Air Traffic Services' naar aanleiding van de State Letter 74/02 van 7 augustus 1974 en de 22e vergadering van de 89e zitting van de Air Navigation Commission (ANC) op 7 december 1978, 1974-1978; 56; 1 pak
      - Rapport 'Review of the situation with regard to VFR operations in the European Union (first edition)', 1975; 57
        VFR = Visual Flight Rules
      - Air Navigation Plans voor de Europese regio, alsmede correspondentie, 1980-1982; 58; 1 pak
      - Het mede-opstellen van radiotelefonie (RTF)-procedures in het kader van de ICAO, 1980-1985; 59; 1 pak
      - Air Traffic Management Table (Table ATM 1) voor de regio Europa, 1981-1985, 60; 1 omslag
      - Ontwerp-lijst van de 'ATS-routes and associated Radio Navigation Facilities in the European Union', 1981; 61; 1 pak
        ATS = Air Traffic Services
      - Rapport van de International Air Transport Association (IATA) inzake vertragingen op zuidwaardse routes in Europa, 1981; 62; 1 omslag
      - ICAO State Letters Parijs, 1982-1992; 63-100; 37 pakken en 1 omslag
        - nrs. 188-746 1982 februari, 63; 1 omslag
        - nrs. 159-1113 1983, 64
        - nrs. 823-1599 1983, 65
        - nrs. 004-624 1984, 66
        - nrs. 643-1727 1984, 67
        - nrs. 001-1891 1985, 68
        - nrs. 926-1646 1986, 69
        - nrs. 000-925 1987, 70
        - nrs. 001-150 1987, 71
        - nrs. 151-365 1987, 72
        - nrs. 366-700 1987, 73
        - nrs. 700-1073 1987, 74
        - nrs. 1076-1486 1987, 75
        - nrs. 001-254 1988, 76
        - nrs. 296-490 1988, 77
        - nrs. 497-657 1988, 78
        - nrs. 671-1048 1988 juni-oktober, 79
        - nrs. 1094-1279 1988 november-december, 80
        - nrs. 005-186 1989 januari-februari, 81
        - nrs. 230-488 1989 maart-mei, 82
        - nrs. 491-870 1989 mei-augustus, 83
        - nrs. 901-1146 1989 augustus-oktober, 84
        - nrs. 005-394 1990, 85
        - nrs. 400-667 1990, 86
        - nrs. 676-961 1990, 87
        - nrs. 987-1150 1990, 88
        - nrs. 1152-1455 1990, 89
        - nrs. 1160-1382 1990, 90
        - nrs. 023-567 1991, 91
        - nrs. 601-904 1991, 92
        - nrs. 909-1344 1991 juli-november, 93
        - nrs. 1344-1527 1991 november-december, 94
        - nrs. 001-038 1992 januari-augustus, 95
        - nrs. 040-092 1992 januari-augustus, 96
        - nrs. 094-171 1992 januari-oktober, 97
        - nrs. 178-268 1992, 98
        - nrs. 283-504 1992, 99
        - nrs. 543-663 1992, 100
      - ICAO State Letters overige regio's, 1985-1990; 101; 1 pak
        Het betreft de regio's Noord-Amerika, Centraal Amerika en de Caraïben, Zuid-Amerika, (Oost-) Afrika, het Midden-Oosten, Azië en de Pacific
      - ICAO State Letters met betrekking tot het Visual Flight Rules Operations Panel (VFOP) en het Nederlandse commentaar op één van deze State Letters, 1987-1988; 102; 1 omslag
      - Air Navigation Commission (ANC), 2.1.4.1.
        - Agenda's en verslagen van de zittingen en vergaderingen, met bijlagen, 1976-1987; 103-105; 3 pakken
          - 9e Air Navigation Conference te Montreal, en bijbehorend verslag van 'EUROCONTROL Observers' en van de delegatie van het Koninkrijk der Nederlanden, met bijlagen 1976, 103
          - 24e vergadering, on revision of RAC documents, op 7 december 1982, betreffende de herziening van annexes 2 'Rules of the Air' en 11 'Air Traffic Services', met bijlagen 1982, 104
            RAC = Rules of the Air and Air Traffic Control
          - 116e zitting, met bijlagen 1987, 105
        - Application of Space Techniques Relating to Aviation (ASTRA) Panel, 2.1.4.1.1.
          - Agenda's en verslagen van de vergaderingen, met bijlagen, 1970-1971; 106-107; 2 delen
            - 3e vergadering, met bijlagen 1970 februari-maart, 106
            - 4e vergadering, met bijlagen 1971 januari, 107
        - Informal Flow Control (FLO), 2.1.4.1.2.
          - Agenda's en verslagen van de zittingen en vergaderingen van FLO en daaronder ressorterende organen, met bijlagen, 1970-1987; 108-113; 5 pakken en 2 stukken
            - 1e t/m 6e zitting, met bijlagen 1970 juli - 1973 mei, 108
            - 7e t/m 12e zitting, met bijlagen 1974 mei - 1977 juli, 109
            - 13e t/m 15e zitting, met bijlagen 1977 juli - 1980 februari, 110
            - FLO Europe West, 1e t/m 6e vergadering 1980-1986, 111
            - FLO Europe East, 1e t/m 5e zitting, met bijlagen 1981 november - 1985 april, 112
            - 'Informal Air Traffic Flow Management Co-ordination', 7e vergadering, met bijlagen 1987, 113; 2 stukken
        - European Air Navigation Planning Group (EANPG), 2.1.4.1.3.
          - Agenda's en verslagen van de zittingen, met bijlagen, 1972-1990; 114-117; 4 pakken
            - 1e t/m 6e zitting, met bijlagen 1972 juli - 1975 juni, 114
            - 7e t/m 12e zitting, met bijlagen 1975 december - 1978 december, 115
            - Speciale zitting, met bijlagen 1988, 116
            - 32e zitting, met bijlagen 1990, 117
          - EANPG Procedural Handbook, met bijlagen, 1981 mei; 118; 1 pmslag
          - Rapport inzake het werk van de EANPG en gerelateerde regionale activiteiten sinds haar 18e vergadering, 1982; 119; 1 omslag
          - ATS Message Format Group (AMFG), 2.1.4.1.3.1.
            - Agenda's en verslagen van de vergaderingen, met bijlagen, 1973-1975; 120-122; 3 omslagen
              - Stukken voor en bijlagen bij de vergaderingen 1972-1974, 120
              - 1e en 2e vergadering, met bijlagen 1973 april - 1974 oktober, 121
              - 3e en 4e vergadering, alsmede vergadering van de Ad Hoc Working Party 1974 oktober - 1975 oktober, 122
          - Airspace and Traffic Management Group (ATMG), 2.1.4.1.3.2.
            - Agenda's en verslagen van de vergaderingen, met bijlagen, 1975-1988; 123-125; 3 pakken
              - 3e t/m 14e vergadering, gehouden te Parijs 1975 februari - 1981 juni, 123
              - (Ontwerp) 15e t/m 21e vergadering, met bijlagen 1981 juli - 1984 september, 124
              - (Ontwerp) 22e t/m 28e vergadering, met bijlagen 1985 maart - 1988 juni, 125
          - Basic Operational Requirements Group (BORG), 2.1.4.1.3.3.
            - Agenda's en verslagen van de 1e t/m 14e zitting, met bijlagen, 1977-1984; 126; 1 pak
          - Study/Working Group on EUR ILS/MLS transition (IMTEG), 2.1.4.1.3.4.
            - 1e t/m 5e vergadering, alsmede verslag van de Communications Divisional Meeting in 1981, met bijlagen, 1981-1988; 127; 1 omslag
              De 1e vergadering betreft de Study Group.
          - ATS Data Exchange Group, 2.1.4.1.3.5.
            - Agenda's en verslagen van de 1e t/m 3e vergadering, met bijlagen, 1982-1985; 128; 1 omslag
          - Aids and Area Navigation Working Group, 2.1.4.1.3.6.
            - Agenda's en verslagen van de 1e t/m 5e vergadering, met bijlagen, 1984 juni - 1987 september; 129; 1 omslag
          - Task Force on Air Navigation, 2.1.4.1.3.7.
            - Agenda's en verslagen van de 1e t/m 3e vergadering, met bijlagen, 1985-1986; 130; 1 pak
          - EANPG Future European Air Traffic Management System (FEATS) Design Group, 2.1.4.1.3.8.
            - Agenda's en verslagen van de zittingen, met bijlagen, 1986-1988; 131-132; 2 omslagen
              - 1e zitting, met bijlagen 1986-1987, 131